臺灣新竹地方法院刑事判決　　　　　　　　　　　　　　九十年度訴字第四九一號
　　公　訴　人　臺灣新竹地方法院檢察署檢察官
　　被　　　告　甲○○
右列被告因違反毒品危害防制條例案件，經檢察官提起公訴( 九十年度偵字第四五七
九號 )，本院判決如左：
    主  文
甲○○連續轉讓第二級毒品，累犯，處有期徒刑壹年。
    理  由
一、甲○○於民國八十四年元月間因違反藥事法等案件，經本院八十三年度訴字第一
    一五四號案件判處有期徒刑十月，甫於八十五年八月四日執行完畢，猶未悔改，
    明知安非他命係第二級毒品，竟基於轉讓第二級毒品安非他命之概括犯意，自民
    國八十八年八月上旬起至同年九月上旬止，連續在新竹縣新豐鄉榮華新村二弄三
    十四號空屋內，先後二次無償轉讓數量不詳之第二級毒品安非他命予丙○○施用
    。嗣於八十八年八月二日晚間七時四十五分許，為警在新竹縣湖口鄉中興村吉安
    一巷二十號丙○○友人江慧芳住處查獲丙○○，並採尿檢驗，復於八十八年九月
    十日晚間六時三十分許，為警在新竹市○○街一九一巷八十號工寮查獲丙○○，
    並扣得丙○○所有施用安非他命所用之吸食器一組，經丙○○供稱毒品係甲○○
    無償轉讓後，始循線查獲上情。
二、案經新竹市警察局第二分局報請臺灣新竹地方法院檢察署檢察官偵查起訴。
    理  由
一、訊據被告甲○○矢口否認有轉讓第二級毒品予丙○○行為，辯稱：伊係與丙○○
    一起出錢，去買安非他命來吸食，並未曾提供安非他命給丙○○施用等語，經查
    ，被告於本院調查時初稱：其與丙○○各拿出安非他命，互相提供對方吸食等語
    ( 詳本院九十年十二月十日訊問筆錄 )，繼於本院審理時陳稱：安非他命是其與
    丙○○合資購買，並無由其免費提供安非他命予丙○○施用等語( 詳本院九十一
    年元月十六日審理筆錄 )，是被告前後所述丙○○施用安非他命之來源不一，已
    非無疑。次查，前揭被告無償提供安非他命予丙○○施用之事實，業據被告於警
    訊時供稱：「我有於八十八年八月二日( 詳細時間不記得 )、八十八年九月四日
    晚上八時左右，連續拿安非他命給丙○○吸用，都是看在老朋友份上，從來沒有
    拿過他的錢或好處。」( 詳九十年度偵字第四五七九號偵查卷第三頁反面、第四
    頁 )，於偵查中供稱：「( 自何時起供應安毒予丙○○施用？ )八十八年八月間
    起至九月初止，我在榮華新村空屋內，丙○○來找我，我吸剩的，就將剩下安非
    他命送予他用，沒收他錢，因為是朋友，才會送他吸。」( 詳同前偵查卷第二十
    八頁反面 )，經核與丙○○於警訊時陳稱：「被告曾於八十八年八月二日( 詳細
    日期不記得了 )拿了一次安非他命給我，地點在前述新竹縣新豐鄉榮華新村二弄
    三十四號之空屋內，第二次是於八十八年九月四日晚上八時左右，地點也是在前
    述之空屋內。」( 詳同前偵查卷第六頁 )，及本院調查時陳稱：「我有與被告一
    起施用安非他命，是被告出錢跟別人買的，買到後，就在榮華新村二弄三四號的
    空屋內，免費給我施用安非他命，被告曾免費給我安非他命二次或是三次，地點
    相同，時間都是八十八年八月份到九月份之間，因為是朋友，被告才給我安非他
    命吸食。」( 詳本院九十年十一月十四日訊問筆錄 )情形相符，足見被告於警訊
    及偵查中所為之自白，應係案發時較少權衡利害得失或受他人之干預之供述，較
    之事後翻異之詞為可採信，故除非有事證可證明當事人嗣後更異之詞與事實相符
    或其初供係屬虛偽者，自不得任意捨棄其自白而不採。參之證人丙○○於八十八
    年八月二日，為警在新竹縣湖口鄉中興村吉安一巷二十號其友人江慧芳住處查獲
    時，即就安非他命之來源陳稱：「我於八十八年八月二日為警查獲時前幾個小時
    ，在我乾妹江慧芳住處獨自吸用之安非他命係我朋友甲○○拿給我吸用的。」等
    語，亦經本院調閱八十八年度毒偵字第四四六號丙○○違反毒品危害防制條例案
    卷核閱無訛，則被告既自承與丙○○係朋友關係，平常曾在一起吸食安非他命，
    足見二人之交情甚好，證人丙○○與被告並無仇恨，應無設詞誣陷被告之必要，
    故證人丙○○於警訊中及本院初訊時之證詞應有相當程度之可信度而堪採信。至
    證人丙○○嗣於本院調查時雖更異前詞陳稱：「我失業的時候，被告說要買安非
    他命，我有門路，我就幫他買，我帶他一起去，到新豐亞渴電動玩具場去拿，我
    跟被告只有去拿一次，就找個地方，到榮華新村的空屋共用。．．．我跟被告只
    有去買過一次，買新臺幣( 下同 )一千元，一公克。」等語( 詳本院九十年十二
    月二十四日訊問筆錄 )，惟與被告於當日庭訊時陳稱：「我與丙○○曾到湖口工
    業區附近的住宅區購買安非他命，買過一、二次，我車停在外面，他自己進去，
  買一千元或是二千元，未曾與丙○○去過電動玩具場買過毒品。」等語，就購買
    安非他命之地點明顯不符，顯係事後迴護被告之詞，不足採信。從而，被告辯稱
    並無免費提供安非他命予丙○○施用云云，要無足取，本件事證明確，被告犯行
    堪予認定。另被告辯稱其曾與乙○○、丙○○一同施用安非他命乙節，亦為證人
    乙○○到庭否認曾與被告或丙○○一同施用安非他命，且陳稱：被告並無請其施
    用安非他命等語，即難僅據被告自白曾提供安非他命予乙○○施用，逕予認定被
    告亦有轉讓毒品予乙○○之犯行，併此敘明。
二、核被告所為，係違反毒品危害防制條例第八條第二項之罪。被告非法持有安非他
    命之低度行為應為非法轉讓安非他命之高度行為所吸收，不另論罪。被告先後二
    次轉讓安非他命予丙○○之犯行，時間相近，所犯為構成要件相同之罪名，顯係
    出於概括之犯意為之，為連續犯，爰依刑法第五十六條之規定以轉讓第二級毒品
    既遂一罪論，並加重其刑。查被告於八十四年元月間因違反藥事法等案件，經本
    院八十三年度訴字第一一五四號案件判處有期徒刑十月，甫於八十五年八月四日
    執行完畢，有臺灣高等法院被告全國前案紀錄表及臺灣新竹地方法院檢察署刑案
    資料查註紀錄表各一紙附卷可稽，被告前受有期徒刑之執行完畢後，五年以內再
    犯本件有期徒刑以上之罪，為累犯，應依刑法第四十七條之規定，遞加重其刑。
    爰審酌安非他命對社會與國民健康造成之不良影響，復戕害吸食者之身心，且被
    告前有違反藥事法前科再犯本件轉讓毒品犯行，及其於本院審理時否認犯行，未
    見悔改之意，暨其犯罪之動機、目的、手段、品性、生活狀況、智識程度等一切
    情狀，量處如主文所示之刑。
三、據上論斷，應依刑事訴訟法第二百九十九條第一項前段，毒品危害防制條例第八
    條第二項，刑法第十一條前段、第五十六條、第四十七條，判決如主文。
本案經檢察官吳金棟到庭執行職務。
中      華      民      國    九十一    年      一      月     三十     日
                               臺灣新竹地方法院刑事第一庭
                                    法  官  王佳惠
右正本證明與原本無異。
如不服本判決，應於判決送達後十日內向本院提出上訴狀( 應附繕本 )，上訴於
臺灣高等法院。
                                    書記官  江靜玲
中      華      民      國    九十一    年      一      月     三十一   日
附錄本案論罪科刑之主要法條：毒品危害防制條例第八條第二項。
轉讓第二級毒品者，處六月以上五年以下有期徒刑，得併科新台幣七十萬
元以下罰金。
